---
title: UNIT09D 案例：航空公司的市場區隔
author: 中山大學管理學院 第12組
date: "`r Sys.time()`"
output: 
  html_document:
    highlight: pygments
    theme: flatly
    css: style.css
---

```{r results='hide', message=FALSE, warning=FALSE, echo=F}
# 這些程式碼設定網頁的格式，並安裝、載入一些基本的套件，請大家不要去改動<br>
rm(list=ls(all=T))
knitr::opts_chunk$set(comment = NA)
knitr::opts_knit$set(global.par = TRUE)
par(cex=0.8)
options(scipen=20, digits=5, width=80)
if(!require(pacman)) install.packages("pacman")
```
<br>

<p class="wwl">
<span style="font-size:24px">`r "\U1F4A1"` 學習重點：</span><br>
&emsp; ■ 集群分析的基本觀念<br>
&emsp; ■ 距離矩陣：Distance Matrix<br>
&emsp; ■ 層級式集群分析：Hierarchical Cluster Analysis<br>
&emsp; ■ 樹狀圖(Dendrogram)的判讀<br>
&emsp; ■ 依據樹狀圖決定要分多少群<br>
&emsp; ■ 以群組平均值檢視各族群的屬性<br>
</p class="wwl">

<hr>

```{r results='hide', message=FALSE, warning=FALSE}
pacman::p_load(dplyr, ggplot2)
```
<br>

### 【A】航空公司顧客資料集

```{r}
A = read.csv('data/AirlinesCluster.csv')
summary(A)
```

+ Balance: 可用里程數
+ QualMiles: 可用高等里程數
+ BonusMiles: 過去12個月非飛行里程數
+ BonusTrans: 過去12個月非飛行交易次數
+ FlightMiles: 過去12個月飛行里程數
+ FlightTrans: 過去12個月飛行交易次數
+ DaysSinceEnroll: 會員年資 (天)


<br><br>

### 【B】資料常態化

<span style="font-size:24px">`r "\U1F5FF"`</span>
為甚麼要做資料常態化？<br>
```{r}
colMeans(A) %>% sort
```

```{r}
AN = scale(A) %>% data.frame
```

```{r}
sapply(AN, mean)
```

```{r}
sapply(AN, sd)
```

<br><br>

### 【C】層級式集群分析 Hirarchical Clustering  

1.距離矩陣
```{r}
d = dist(AN, method="euclidean")
```

2.層級式集群分析
```{r}
hc = hclust(d, method='ward.D')
```

3.畫出樹狀圖
```{r}
plot(hc)
```
<br>
<span style="font-size:24px">`r "\U1F5FF"`</span>
如何從樹狀圖決定群數？<br>

4.分割群組 
```{r}
kg = cutree(hc, k=5)
table(kg)
```

<br><br>

### 【D】觀察群組特性

```{r}
sapply(split(A,kg), colMeans) %>% round(2) 
```

```{r}
par(cex=0.8)
split(AN,kg) %>% sapply(colMeans) %>% barplot(beside=T,col=rainbow(7))
legend('topright',legend=colnames(A),fill=rainbow(7))
```

<br><br>

<p class="qiz">
<span style="font-size:24px">`r "\U1F5FF"` 討論問題：</span><br>
&emsp; ■ 請你們為這五個族群各起一個名稱<br>
&emsp; ■ 請你們為這五個族群各設計一個行銷策略<br>
&emsp; ■ 統計上最好的分群也是實務上最好的分群嗎<br>
&emsp; ■ 除了考慮群間和群間距離之外，實務上的分群通常還需要考慮那些因數？<br>
</p class="qiz">


#1.請你們為這五個族群各起一個名稱
#Ans   
1. 會員年資高，但不活躍→沉睡型老顧客
2. 活躍度高且高等里程數多→VIP顧客/重點保持顧客
3. 是本公司會員，有飛行習慣(擁有所有群組裡最多的可用里程數)，但卻總是在其他聯盟    公司消費→重點發展顧客
4. 對我們營收沒貢獻，但從非飛行交易次數多但非飛行里程數少，推測可能是利用聯盟公司頻繁飛短程的顧客→潛在短程顧客
5. 沒有飛行習慣→低價值顧客

#2.請你們為這五個族群各設計一個行銷策略
#Ans：
1.  第一群先試著找出他們改搭那些航空，然後用老會員專屬的活動或互動，提供比別家公     司更優惠的方案，並提供轉乘優惠，使他們重新回來
2.  第二群屬於我們的VIP重點顧客，應確保我們的飛安與服務品質，使他們對我們產生品     牌忠誠度
3.  第三群只要搭乘聯盟內轉乘相關的公司達到一定的里程數，就送往特定商業城市的免費     機票
4.  搭乘聯盟內轉乘相關的公司達到幾次就可以累積額外里程數，或是獎項呢
5.  利用旅展，或是在連假時推出優惠價格，吸引此群顧客多體驗我們飛行，誘使加入會員     ，  並在觀光旺季時提供以累積里程數來兌換免費旅館住宿，餐飲券之類，因為沒有飛     行習，  累積的里程數很容易過期無法兌換

#3.統計上最好的分群也是實務上最好的分群嗎
#Ans：
未必見得，視情況而定。應依商業情境選擇分群，只要能針對各族群訂定出合適的策略，即是好的分群。

#4.除了考慮群間和群間距離之外，實務上的分群通常還需要考慮那些因數
#Ans：
分群的原則為「群內差異大，群間差異小」，所以分群要保持群內的多樣性。還需考量變數的共線性、極端值的剔除、資料的標準化
<br><br><br><hr>

