---
title: 老忠實問答 with R 
author: 中山大學管理學院 R語言 第12組
date: "`r Sys.time()`" 
output: 
  html_document:
    highlight: pygments
    theme: flatly
    css: style.css
---

```{r setup, include=FALSE}
knitr::opts_chunk$set(echo = TRUE)
```

```{r}
head(faithful)
faithful$newwaiting <- (faithful$waiting)/10
W = faithful$newwaiting  # copy to a short name

summary(W)
hist(W)

```

<p class="wwl">
<span style="font-size:24px">`r "\U1F605"` 學習重點：</span><br>

【A.選擇方法】<br>
&nbsp; ■ &nbsp;我們為甚麼需要隨機變數？ 什麼時候我們需要用到隨機變數？<br>
&nbsp; ■ &nbsp;隨機變數沒有固定的值，那我們要如何做計算呢？<br>
&nbsp; ■ &nbsp;我們可以用直方圖或數值標記來估計噴發時間落在某一區間的機率嗎？<br>
&nbsp; ■ &nbsp;直方圖(histogram)也可以當作一種模型嗎？ 數值標記(rug)呢？<br>
&nbsp; ■ &nbsp;直方圖和平滑模型哪一個比較適合用來表示噴發時間的分布？ 為甚麼？<br>
&nbsp; ■ &nbsp;用數值標記來預測噴發時間會比用直方圖「準」嗎？ 「準」是什麼意思呢？<br>

```{r}
#1. 因為隨機試驗多且複雜，可以用隨機變數進行數學分析
#2. 計算其分配，求期望值、變異數等，可進行迴歸分析或是其他分析
#3. 可以，計算其面積即可估計
#4. 可以，複雜的事情簡化、；數值標記不能，只能了解哪個時間點發生過
#5. 平滑模型，將噴發時間點連成平滑曲線，即為形容老忠實的模型
#6. 若論預測，直方圖會比較準，因為可以當模型看出其趨勢，我們定義「準」為預測時間，數值標記表示一個時間點，看現在較為精確，預測會不準
```

【B.調整參數】調整一下模型參數的滑桿 …<br>
&nbsp; ■ &nbsp;你覺得最合適的直方圖欄數(support/binwidth)是？ 為甚麼？<br>
&nbsp; ■ &nbsp;最合適的平滑模型頻寬(bandwidth)呢？<br>
&nbsp; ■ &nbsp;調高欄寬和頻寬會讓模型變複雜，還是變簡單呢？<br>
&nbsp; ■ &nbsp;模型越複雜，它跟實際值之間的誤差是越大、還是越小？<br>
&nbsp; ■ &nbsp;那麼，越複雜的模型就會越準，對嗎？<br>

```{r}
#1. 16欄，平滑模型約接近平滑
#2. 0.6，配上欄數16最平滑
#3. 調高欄寬即欄數減少，與調高頻寬都會讓模型越簡單
#4. 模型越複雜跟資料會約接近，但會過於偏頗，無法進行預測
#5. 就描述樣本資料來說很準；但拿來預估母體會失真
```

【C.建立模型、估計機率】 <br>
請從課堂筆記的程式碼找出來 … <br>
&nbsp; ■ &nbsp;從變數向量(D)求出機率密度曲線(DEN) <br>
&nbsp; ■ &nbsp;將機率密度曲線(DEN)轉換成機率密度函數(PDF) <br>
&nbsp; ■ &nbsp;對機率密度函數(PDF)做積分，算出機率(PROB) <br>
這三行程式，然後… <br>
&nbsp; ■ &nbsp;將頻寬調整參數(adjust)設為1，算出「等待時間」落在80到90之間的機率<br>
&nbsp; ■ &nbsp;將頻寬調整參數設為0.5，算出等待時間落在80到90之間的機率<br>
&nbsp; ■ &nbsp;算出來的機率比較高的就是比較好的模型，對嗎？ 為甚麼？<br>

```{r}
# Frame
par(cex=0.7) #調整字體大小
plot(0,0,xlim=c(3,10),ylim=c(0,1),xlab="等待時間(每十分鐘)", 
     ylab="密度 or (累計)機率", main="分布、機率與密度")
abline(h=1, col='orange', lwd=0.25, lty=2)

# Empirical PDF
rug(W)
# Empirical CDF
#最初始會直接ecdf(W)
plot(ecdf(W), cex=0, verticals=T, lwd=2, col='purple', add=T) #W的CDF
#add決定要不要重畫，T就直接疊在圖上

# Histogram PDF
Bins = 20                            # no. bins 要多少欄位
bx = seq(min(W), max(W), length=Bins+1) # break sequence 均勻切成20份
hist(W, col="skyblue", border="white", 
     freq=F, breaks=bx, add=T)
abline(h=0, col='lightgray', lwd=0.25)

# Histogram CDF
adj = (bx[2] - bx[1])/2
steps = stepfun(bx-adj, c(0, sapply(bx, function(b) mean(W <= b))))
plot(steps, cex=0, col='Black', lwd=3, lty=1, add=T) #W化成直方圖後的CDF

# Smooth PDF
Adjust = 0.5    # bandwidth adjustment
DEN = density(W, adjust = Adjust)  #將變數向量轉為平滑線
lines(DEN, col='gold', lwd=3)

# Smooth CDF
PDF = approxfun(DEN$x, DEN$y, yleft=0, yright=0)
x = seq(min(W),max(W),0.1)
y = sapply(x, function(i) integrate(PDF, -Inf, i)$value)
lines(x, y, col='red', lwd=3, lty=2) 

# Mark Range
x1 = 8; x2 = 9
rect(x1,-0.1,x2,1.2,col= rgb(0,1,0,alpha=0.2),border=NA)
# x = seq(x1, x2, length=100)
# polygon(c(x, x2, x1),  c(PDF(x), 0, 0), col="#FF99003F", border=NA)
# Calculate Probability
(integrate(PDF, x1, x2)$value)
```


```{r}
#4. Adjust=1的情況下機率為 0.269
#5. Adjust=0.5的情況下機率為0.283
#6. 不一定，能夠預測的模型才是好模型，而不是越貼近樣本
```

【D.預測與決策】<br>
假設有一個賭局，你可以花30元選定一個連續60秒的時段，如果老忠實下一次的噴發時間落在你指定的區間，你就可以贏到100元；請你使用頻寬為0.5的平滑密度模型 … <br>
&nbsp; ■ &nbsp;決定要不要參加這個賭局 <br>
&nbsp; ■ &nbsp;如果你參加的話，你要把噴發時間設定在哪一個區間呢？<br>
&nbsp; ■ &nbsp;你設在這個區間的話，參加這個賭局的期望值是？<br>
```{r}
head(faithful)

E=faithful$eruptions

# Frame
par(cex=0.7) #調整字體大小
plot(0,0,xlim=c(0,6),ylim=c(0,1),xlab="等待時間(分鐘)", 
     ylab="密度 or (累計)機率", main="分布、機率與密度")
abline(h=1, col='orange', lwd=0.25, lty=2)

# Empirical PDF
rug(E)
# Empirical CDF
#最初始會直接ecdf(D)
plot(ecdf(E), cex=0, verticals=T, lwd=2, col='purple', add=T) 
#add決定要不要重畫，T就直接疊在圖上

# Histogram PDF
Bins = 20                            # no. bins 要多少欄位
bx = seq(min(E), max(E), length=Bins+1) # break sequence 均勻切成20份
hist(E, col="skyblue", border="white", 
     freq=F, breaks=bx, add=T)
abline(h=0, col='lightgray', lwd=0.25)

# Histogram CDF
adj = (bx[2] - bx[1])/2
steps = stepfun(bx-adj, c(0, sapply(bx, function(b) mean(E <= b))))
plot(steps, cex=0, col='Black', lwd=3, lty=1, add=T)

# Smooth PDF
Adjust = 0.5    # bandwidth adjustment
DEN = density(E, adjust = Adjust)  #將變數向量轉為平滑線
lines(DEN, col='gold', lwd=3)

# Smooth CDF
PDF = approxfun(DEN$x, DEN$y, yleft=0, yright=0)
x = seq(min(E),max(E),0.1)
y = sapply(x, function(i) integrate(PDF, -Inf, i)$value)
lines(x, y, col='red', lwd=3, lty=2) 

# Every Range probability
i1=seq(1,5,by=0.1)
i2=seq(2,6,by=0.1)
p1=data.frame(i1,i2)
for(i in 1:41){
  p1[i,3]=integrate(PDF,i1[i],i2[i])$value
}

p1[which(p1$V3==max(p1$V3)),]
100*0.477-30


```



```{r}
#1. 要參加
#2. 3.9~4.9之區間
#3. 平均獲利17.7元
```
假如賭場老闆從零開始把每10秒鐘設為一個區間，每個區間的賭金是五塊錢 … <br>
&nbsp; ■ &nbsp;你要怎麼押注，才能獲得最高的期望值呢？<br>

```{r}
i3=seq(1,6-1/6,by=1/6)
i4=seq(1+1/6,6,by=1/6)
p2=data.frame(i3,i4)
for(i in 1:30){
  p2[i,3]=integrate(PDF,i3[i],i4[i])$value
}
head(p2[order(p2$V3,decreasing = T),],6)

#下注在 4.33分~4.5分、4.5分~4.67分、4.17分~4.33分、4.0分~4.17分、2.0分~2.17分
```
&nbsp; ■ &nbsp;你的賭金和期望值各是多少？<br>
```{r}
Adjust=0.5
DEN=density(E,adjust=Adjust)
PDF=approxfun(DEN$x,DEN$y,yleft=0,yright=0)
seq.time=seq(0,6,1/6)
ans=sapply(seq.time,function(x){
  pro=integrate(PDF,x,(x+1/6))$value
  (-5)*(1-pro)+95*pro
})
tail(sort(ans))

#賭金5元，平均獲利為4.577元
#賭金10元，平均獲利為8.515元
#賭金15元，平均獲利為12.447元
#賭金20元，平均獲利為15.673元
#賭金25元，平均獲利為18.327元
#賭金30元，平均獲利為20.294元
```


將獲利的期望值和賭金的比值稱為「期望投資報酬率」 … <br>

&nbsp; ■ &nbsp;「最大期望投資報酬率」和「最大期望報酬」的投資策略是一樣的嗎？<br>
Answer：不一樣，最大期望投資報酬率為投入期間總利潤/投入成本；最大期望報酬就是投入期間總利潤 <br>
&nbsp; ■ &nbsp;你認為哪一個策略目標比較好呢？ 為什麼？<br>
Answer：我prefer最大期望投資報酬率，因為是在考慮成本的情況下定策略



